臺灣高等法院刑事判決　　　　96年度上重更（一）字第49號
上　訴　人
即　被　告　乙○○　48歲民.
　　　　　　　　　　現羈押於臺灣台北看守所）
選任辯護人　沙　洪律師
上列上訴人因毒品危害防制條例等案件，不服臺灣板橋地方法院
95年度重訴字第38號，中華民國95年11月21日第一審判決（起訴
案號：臺灣板橋地方法院檢察署95年度偵字第13585號，暨移送
併辦案號：95年度偵字第19897號），提起上訴，判決後經最高
法院第1次發回更審，本院判決如下：
    主  文
原判決撤銷。
乙○○共同運輸第一級毒品，處無期徒刑，褫奪公權終身。
扣案之第一級毒品海洛因包（合計淨重仟柒佰陸拾柒點玖
公克）沒收銷燬之；又如附表所示之物品均沒收。
    事  實
一、乙○○係香港籍人士，其與真實姓名年籍不詳綽號「阿東」
    之成年男子，均明知海洛因係毒品危害防制條例所管制之第
    一級毒品，亦係行政院依據懲治走私條例公告管制進口之物
    品，非經許可不得運輸或私運進口，竟基於共同運輸、私運
    管制進口第一級毒品海洛因之犯意聯絡，謀議自泰國將第一
    級毒品海洛因以國際包裹之方式遞送來臺，乙○○遂於民國
    95年4月17日先行自香港來臺洽租合適處所，以作為收領海
    洛因後之拆卸、置放處所，於同月25日租得臺北市○○○路
    107巷90號5樓之7之房屋，並備妥電子磅砰、鋸子、毛刷等
    物後，於同年4月29日返回香港；渠2人即於95年5月24日，
    自泰國將第一級毒品海洛因3包（毛重3,995公克，淨重3,76
    7.93公克）夾藏在如附表所示之木製茶藝組內裝箱藉以掩護
    ，申報貨名為「天乙彫刻茶藝組」，利用不知情之EMS國際
    快捷公司，以國際包裹快遞寄送方式，私運進入中華民國境
    內，惟因先前所聯繫指定寄送之收件人「蔡文搌」及收件地
    址「臺北縣板橋巿莒光路196巷23號1樓，電話：00-0000000
    0、0000000000」，因故無法收貨，「阿東」遂在寄送包裹
    前，於同日自大陸地區先行撥打電話予不知情之甲○○（另
    經檢察官為不起訴處分），告知甲○○因其友人乙○○非中
    華民國國民在臺無固定住居所，希望以其住處代收1件包裹
    ，於收到包裹後再轉交予乙○○，詳細情形則由乙○○與之
    聯絡等語，甲○○允諾後，提供其住處地址臺北縣中和巿民
    安街25巷12弄5之3號，作為EMS快捷提單之收件地址（即「
    NO.5-3FL.12Lane 25HANMIN HANSTRE ET TAIPEI CHOUNGHO
    TAIWAN R.O.C.」），渠2人藉以利用不知情之甲○○收取上
    開夾藏海洛因之包裹，乙○○亦旋於同日（95年5月24日）
    自香港搭機入境臺灣伺機接貨，於抵臺後即以不明原因持有
    甲○○申領之門號0000000000號行動電話與甲○○使用之門
    號0000000000號行動電話密切聯繫，並於同日下午10時許與
    甲○○相約見面，告知甲○○於收受上開包裹後，要主動與
    其聯絡，其會再以電話指示應如何交付該包裹，其後於翌日
    （即25日）下午10時許，乙○○再與甲○○相約見面，並與
    甲○○共乘機車指示甲○○收受包裹後之遞送路線並至現場
    勘察地形，甲○○因前已應允「阿東」，遂不疑有他，而同
    意依乙○○之指示辦理。而上開夾藏海洛因之包裹於95年5
    月25日運抵臺灣後，經財政部臺北關稅局臺北郵局支局在執
    行郵檢作業時，發現該申報為茶具之郵件包裹（提單號碼：
    EＺ000000000TH），內裝有疑似第一級毒品海洛因（毛重為
    3,895公克），遂簽移法務部調查局航業海員調查處（下簡
    稱海調處）處理，嗣經海調處人員於同年月26日上午11時50
    分許，配合郵局人員至甲○○在臺北縣中和市○○街25巷12
    弄5之3號之住處進行投遞上開包裹，不知情之甲○○在簽領
    該包裹後，海調處人員欲以現行犯將之逮捕時，甲○○主動
    向海調處人員表示不知該包裹內裝有何物，而係受綽號「阿
    東」指示欲轉交予乙○○，並表示願意在海調處人員監控下
    ，依乙○○之指示，將該內裝有第一級毒品海洛因之包裹，
    送至乙○○指定地點交付予乙○○。同日（26日）下午6時
    許，甲○○依海調處人員指示撥打門號0000000000號行動電
    話予乙○○，告知渠已收到上開包裹，乙○○得知後，向甲
    ○○表示再等候其電話通知，之後乙○○即多次以雙方所使
    用之行動電話號碼與甲○○聯繫，要甲○○繼續等候其通知
    ，嗣乙○○於同年月27日凌晨1時22分許，始電話告知甲○
    ○於天亮後會再電話聯繫，請其在電話聯繫後15分鐘內騎乘
    機車載運上開包裹，依渠2人先前約定之路線交付包裹。其
    後於同日（即27日）上午9時49分許，甲○○接獲乙○○之
    來電，指示甲○○於15分鐘後至臺北縣中和市○○路與員山
    路口之麥當勞，待確認無人跟監後，再等候其電話為下一步
    之指示，甲○○依約前往後，乙○○再電話指示甲○○至臺
    北縣中和市○○路與連城路口之家樂福賣場機車停車場等候
    ，復依序指示甲○○至臺北市○○路大潤發賣場附近、八德
    路與遼寧街口附近等候，在甲○○於同日上午11時40分許抵
    達上開地點後，乙○○復電話指示甲○○沿臺北市○○街向
    前直行，甲○○因此在復興北路36巷附近與乙○○會合，乙
    ○○再要求甲○○沿復興北路36巷騎車至復興北路上等候，
    嗣乙○○隨即趕至該地點向甲○○拿取上開包裹，在受領上
    開包裹欲搭乘計程車離去時，為沿途監控之海調處人員以現
    行犯當場逮捕，並扣得第一級毒品海洛因3包（毛重3,895公
    克，淨重3,767.93公克），及供夾藏、包裝前開海洛因而運
    輸走私進入我國境內所用如附表編號一至三所示物品，暨附
    表編號四所示乙○○所使用聯絡本件運輸走私毒品所用之行
    動電話1支（含甲○○所申領，非屬乙○○所有之門號00000
    00000號SIM卡1張）。另復因其所承租之臺北市○○○路107
    巷90號5樓之7之房東詹清海自新聞得知上情，而向海調處聯
    繫乙○○之租屋情形，於95年7月27日經海調處人員帶同乙
    ○○至上開處所執行搜索，而扣得乙○○所有，其供拆卸、
    分裝前開夾藏海洛因包裹所用如附表編號五至八所示之物品
    。
二、案經法務部調查局航業海員調查處移送臺灣板橋地方法院檢
    察署檢察官偵查起訴。
    理  由
一、證據能力部分：
（一）、按被告以外之人於審判外之言詞或書面陳述，除法律有
        規定者外，不得作為證據；又被告以外之人於審判外之
        陳述，雖不符合同法第159條之1至第159條之4之規定，
        但經當事人於審判程序同意作為證據，法院審酌該言詞
        陳述或書面陳述作成時之情況，認為適當者，亦得為證
        據，當事人、代理人或辯護人於法院調查證據時，知有
        第159條第1項不得為證據之情形，而未於言詞辯論終結
        前聲明異議者，視為有前項之同意，刑事訴訟法第159
        條第1項、第159條之5分別定有明文。本件卷內資料，
        詹清海於警詢時指稱被告向伊承租台北市○○○路107
        巷90號5樓之7房屋等語（偵字第19897號卷第25至27頁
        ），雖屬於審判外之陳述，為傳聞證據，惟被告於本院
        準備程序時並未對其證據能力予以爭執，並表示「無意
        見」，辯護人亦稱：「這是屬於審判外陳述，但是租房
        子是事實，我們不去爭執他的陳述之證據能力」等語（
        以上均見本院96年9月12日審理筆錄）。且迄至言詞辯
        論終結前亦未再聲明異議，本院審酌上開證據資料製作
        時之情況，尚無違法不當及證明力明顯過低之瑕疵，亦
        認為以之作為證據應屬適當，揆諸前開規定，爰逕依刑
        事訴訟法第159條之5規定，認前揭證據資料均例外有證
        據能力。
（二）、又查：1、被告以外之人於偵查中向檢察官所為之陳述
        ，除顯有不可信之情況者外，得為證據，刑事訴訟法第
        159條之1第2項定有明文。查辯護人在原審審理時雖聲
        請再行傳訊證人甲○○，惟經原審合法傳喚、拘提均未
        到案，又本院前審審理中，證人甲○○業已於95年6月
        27日出境，迄今未曾入境，此有內政部入出國及移民署
        出具之入出國日期證明書及本院96年9月12日戶役政等
        資訊查詢表各1份在卷可稽，證人甲○○為滯留國外而
        無法傳喚，然證人甲○○在偵查中向檢察官所為之陳述
        ，既經依法具結，且核與卷附其與被告之行動電話通聯
        紀錄相符，亦無顯有不可信之情況，是其在偵查中之證
        述自具有證據能力。2、惟證人甲○○於調查局所為之
        言詞陳述，係被告以外之人於審判外之言詞陳述，除法
        律有規定者外，不得作為證據，且於本院審理時，被告
        之辯護人對其證據能力有所爭執（見本院96年9月12日
        審理筆錄），依刑事訴訟法第159條之1之規定，無證據
        能力。
二、訊據上訴人即被告乙○○固不否認有自甲○○處收領上開包
    裹，惟矢口否認有何運輸及私運進口第一級毒品海洛因之犯
    行，其前辯稱：伊是因旅遊才來臺灣，伊友人「陳偉強」叫
    伊去幫忙拿1件包裹，伊不知道裏面是裝什麼，又「阿東」
    、甲○○伊都不認識，伊沒有打電話給甲○○，在拿包裹前
    也沒有見過甲○○，在被查獲那天也沒有去麥當勞、家樂福
    等地，甲○○所言不實在云云。於本院審理時辯稱：甲○○
    是收受包裹的人，沒有很熟悉的狀況之下怎麼會提供住址來
    讓人寄包裹？0000000000號行動電話亦是甲○○以其自己之
    名義申請的，怎麼會到伊手上，他都沒有完整交代，他所述
    與卷內證據都不符合，他說的「阿東」伊不認識，不認識如
    何跟他共同運輸呢？95年5月24、25日、26日，伊都沒有跟
    甲○○見面，而且甲○○說這幾天伊有去幾個地方，事實上
    並沒有這一回事。甲○○說伊在95年5月27日去麥當勞還有
    家樂福，這兩個地方伊都沒有去，只有去八德路那個地方拿
    包裹云云（見本院96年9月12日審理筆錄）。然查：
（一）、上揭以附表所示之茶藝組夾藏第一級毒品海洛因3包之
        包裹，自泰國以EMS國際快捷寄送至臺灣，由甲○○代
        收，再在海調處人員監控下由甲○○轉交予被告，經海
        調處人員查獲之事實，業據證人甲○○偵查中具結證述
        綦詳，且經證人甲○○於偵查中向檢察官陳述屬實，又
        關於查獲本案之經過，亦經證人即海調處人員張和平、
        邱遠峰在原審審理時證述屬實，而上開裝有以茶藝組夾
        藏海洛因之紙箱，係於95 年5月24日自泰國以EMS交寄
        ，其提單上之收件地址為「NO.5-3FL.12Lane 25HAN
        MINH AN STREET TAIPEI CHOUNGHO TAIWAN R.O.C.」）
        ，即係甲○○住處地址臺北縣中和巿民安街25巷12弄5
        之3號，有原審勘驗筆錄在卷可按，此外，復有第一級
        毒品海洛因及如附表所示之物扣案足資佐證，及財政部
        臺北關稅局臺北郵局支局函暨扣押貨物收據及搜索筆錄
        、海調處搜索扣押筆錄、被告入出境資料查詢結果、扣
        案物照片附卷可稽。再者，上開扣案之白色粉末3包經
        送法務部調查局鑑定結果，認均含第一級毒品海洛因成
        分，合計淨重為3,767.93公克，有法務部調查局95年7
        月5日調科壹字第060012013號鑑定通知書、該局95年10
        月13日調科壹字第09500469640號函附卷可稽，是上開
        物品確係第一級毒品海洛因，亦堪認定。
（二）、又被告雖否認有與甲○○有以行動電話聯絡，並稱門號
        0000000000號之行動電話係「陳偉強」於查獲當日上午
        11時左右，始在臺北市○○○路之吉星酒樓交給伊，因
        為「陳偉強」要去機場，才把手機拿給伊使用，且因「
        陳偉強」沒空，才叫伊去幫他拿包裹云云，於原審審理
        時且稱：甲○○叫伊去好幾個地方，但實際上伊都沒有
        去云云，則被告既係查獲當日上午11時許始拿到上開行
        動電話，何以又會接獲甲○○告知前往好幾個地方，其
        供詞顯有歧異；且按諸常情，上開包裹所夾藏之海洛因
        毛重高達3,895公克，價值不貲，收、交貨必將相當謹
        慎小心，若本係應由「陳偉強」接貨，又怎可能臨時始
        交待由被告代收，是被告前開辯解不足採信。再者，在
        被告身上所扣得其所使用之門號0000000000號行動電話
        ，與證人甲○○所使用之行動電話門號0000000000號，
        在被告於95年5月24日入境臺灣後，自該日起迄被告於
        95年5月27日上午11時50分許經海調處人員查獲止，短
        短4日內有高達41通之通話，另與甲○○住處市內電話
        00000000號亦有3通之通話，此有通聯紀錄附卷可稽。
        再參以依證人甲○○所述於95年5月27日之交貨予被告
        之過程及卷附通聯紀錄，甲○○於該日上午9時49分許
        ，接獲被告電話，被告指示甲○○於15分鐘後前往位在
        臺北縣中和市○○路與員山路口之麥當勞，而被告使用
        0000000000號行動電話撥打該通電話時，其行動電話基
        地台位置係在臺北縣中和市○○路448號13樓頂樓閣樓
        平台，顯見被告當時所在位置即係在臺北縣中和市○○
        路與中山路口之麥當勞附近，而於撥打上開電話15分鐘
        後，被告再次以0000000000號行動電話撥打予甲○○時
        ，其行動電話基地台位置仍係在同上開地點，顯見被告
        在甲○○到達前開麥當勞時，亦係在該地點附近；又被
        告於同日上午10時32分撥打電話予甲○○時，其行動電
        話基地台位置為臺北縣中和市○○路2段255號12樓樓頂
        ，顯見被告在指示甲○○前往臺北縣中和市○○路與連
        城路口之家樂福賣場機車停車場後，被告所在位置亦隨
        往該處；再被告嗣又撥打甲○○電話，依序指示甲○○
        至臺北市○○路大潤發賣場附近、八德路與遼寧街口附
        近等候，被告之行動電話基地台位置係在臺北市○○○
        路○段181號11樓頂樓平台、臺北市○○路○段306號、30
        8號B2樓、臺北市○○路○段245號9樓、臺北市○○○路
        ○段181號11樓頂樓平台、臺北市○○○路○段118號12
        樓、臺北市○○○路○段181號11樓頂樓平台，顯見被告
        當時所在位置即係在其所指示甲○○前往地點之附近。
        參互以觀，被告若果不知包裹內裝有何物，何以需以如
        此迂迴之方式向甲○○取貨，又何需在交貨過程中全程
        監控甲○○之行動；且證人張和平、邱遠峰於原審審理
        時已分別證稱：95年5月26日被告與綽號「阿東」均有
        打電話予甲○○，95年5月27日當天同仁5、6人全程跟
        監，證人張和平係負責全程跟甲○○在一起，甲○○在
        員山路的麥當勞停留約30秒，有看到被告在麥當勞2樓
        監看甲○○有無被跟監，在連城路、景平路的家樂福也
        有看到被告，被告在家樂福旁之景平路上走來走去，從
        麥當勞到家樂福，被告是坐計程車，基本上被告對甲○
        ○是不信任的等語（見原審95年9月26日審理筆錄），
        足見被告前開辯稱0000000000號之行動電話係「陳偉強
        」於查獲當日上午11時左右，始在臺北市○○○路之吉
        星酒樓交給伊，未共同運輸第一級毒品海洛因，顯係避
        就卸責之詞，委不足採。而前開0000000000號之行動電
        話係被告取自何人或係因故由甲○○間接所交付，雖不
        明白，然尚難據被告之前開供述，而認定另有共犯「陳
        偉強」其人，應予敘明。
（三）、再被告前於95年4月17日即入境臺灣，並於95年4月25日
        承租位在臺北市○○○路107巷90號5樓之7之房屋，業
        據證人即房東之子詹清海證述綦詳，並有被告入出境查
        詢結果、房屋租賃契約書各1份附卷可稽，且於95年7月
        27日經海調處人員帶同乙○○至上開處所執行搜索，而
        扣得如附表編號五至八所示之物品，然被告自海調處調
        查時、檢察官偵查中迄原審初次訊問後，均始終隱瞞上
        情，顯有可疑，且觀諸上開物品之用途，顯係供作拆卸
        夾藏海洛因之木製茶藝組，及對海洛因秤重所用，益足
        認被告應知悉其所受領之包裹內裝有海洛因，且早已在
        本次自港來臺接貨前，即已先行佈署安排收受海洛因後
        之處置。
（四）、另系爭包裹之收件人為「蔡文搌」，並非證人甲○○，
        惟據證人張和平於原審審理時證稱：經全國查詢後，並
        無蔡文搌此人，我們認為這是假名，在我們偵辦案件中
        ，收件人很少會使用真名，所以我們是以住址為主，且
        只要是住戶裡面之人又有身分證者，郵差都會讓他收包
        裹等語（見原審卷96年5月8日審判程序筆錄），是以，
        被告等人利用不知情之甲○○代收系爭包裹，並非不可
        能，此部分自無法作為有利於被告之認定。又於本院審
        理時，被告之辯護人質疑0000000000號手機究有無實施
        通訊監聽云云，惟查，證人張和平於原審審理時證稱：
        我們是接到包裹來該地址，知道是甲○○後，才進而知
        道是乙○○，當天是假日，是以來不及監聽等語（見原
        審卷96年5月8日審判程序筆錄），則該0000000000號手
        機並無實施通訊監聽，惟就此亦無從據為有利於被告之
        認定。
（五）、綜上所述，被告前開辯解，顯係事後避就卸責之詞，委
        不足採，事證明確，被告前開犯行，洵堪認定。
三、本件被告行為後，刑法及其施行法業於95年7月1日修正施行
    ，關於新舊法律變更之比較適用，原則上應就罪刑有關之共
    犯、未遂犯、想像競合犯、牽連犯、連續犯、結合犯，以及
    累犯加重、自首減輕暨其他法定加減原因（如身分加減）與
    加減例等一切情形，綜其全部罪刑之結果而為比較（最高法
    院95年第8次刑事庭會議決議參照）。經查：修正前刑法第
    28 條規定「2人以上共同實施犯罪之行為者，皆為正犯」，
    修正後刑法第28條則規定「2人以上共同實行犯罪之行為者
    ，皆為正犯」，揆諸本條之修正理由係為釐清陰謀共同正犯
    、預備共同正犯是否合乎正犯之要件，而本案被告2人之犯
    行既均屬實行犯罪行為之正犯，則適用行為時即修正前刑法
    第28條規定論擬，並無不利於被告，依據刑法第2條第1項前
    段，應適用修正前刑法之規定。至關於想像競合犯之規定，
    修正後刑法第55條但書係科刑之限制，為法理之明文化，非
    屬法律之變更（最高法院95年第8次刑事庭會議決議參照）
    ，自毋庸比較新舊法，而應逕適用修正後之規定，附此敘明
    。
四、按海洛因係毒品危害防制條例第2條第2項第1款所定之第一
    級毒品，且屬行政院依懲治走私條例第2條第4項授權公告之
    「管制物品項目及其數額」所列甲項第4款之管制進出口物
    品。核被告所為，係犯毒品危害防制條例第4條第1項運輸第
    一級毒品罪、懲治走私條例第2條第1項之私運管制物品進口
    罪。被告走私、運輸夾藏於如附表所示茶藝組中之海洛因毒
    品入境，係利用不知情之國際快遞公司快遞走私入境，並利
    用不知情之甲○○代為收取，均為間接正犯。被告前述所犯
    運輸第一級毒品罪，其持有第一級毒品海洛因低度行為，應
    為運輸高度行為所吸收，不另論罪。被告與綽號「阿東」之
    成年男子間，就所犯前揭運輸、私運管制物品進口第一級毒
    品海洛因犯行間，均有犯意聯絡及行為分擔，均應論以共同
    正犯。又渠等以一運輸行為同時觸犯私運管制物品進口罪與
    運輸第一級毒品2罪名，為想像競合犯，應依刑法第55條規
    定，從法定刑較重之運輸第一級毒品罪論處。公訴人雖漏未
    論及被告2人涉有懲治走私條例第2條第1項之罪，惟因該部
    分與運輸第一級毒品罪間，具有想像競合犯裁判上一罪之關
    係，本院自得併予審理，附此敘明。
五、原審據以論罪科刑，固非無見，惟查：（一）、被告以外之
    人於審判外之言詞或書面陳述，除法律有規定者外，不得作
    為證據，刑事訴訟法第159條第1項定有明文。而所謂法律有
    規定者，即包括同法第159條之1至之5所規定傳聞證據具有
    證據能力之例外情形。故如欲採被告以外之人於審判外之言
    詞，即如警詢或檢察官偵查中之言詞為證據時，必須符合法
    律所規定之例外情形，方得認其審判外之陳述有證據能力，
    並須於判決中具體說明其符合傳聞證據例外可信之情況及心
    證理由，否則即有違證據法則及判決不備理由之違誤。原判
    決認定上訴人有原判決事實欄所載之犯行，依理由一之(三)之
    說明，係以詹清海之證詞為其論據之一。惟稽之卷內資料，
    詹清海雖在警詢時指稱上訴人如何向伊承租台北市○○○路
    107巷90號5樓之7房屋等語；然嗣後於偵查及原審時，均未
    到庭作證，原審亦未說明詹清海在警詢時之陳述，如何符合
    傳聞證據例外可信之情況，逕採為被告論罪之依據，自有適
    用證據法則不當及理由不備之違法。（二）、又原判決僅據
    被告之前開供述，而認定另有共犯「陳偉強」成年人之人，
    與起訴書異，亦有未洽如前述。（三）、沒收於裁判時併宣
    告之，故沒收之物，不特於犯罪事實中有具體之記載及於主
    文內詳加宣示，即於理由欄內亦應將其認定之理由、所憑之
    證據及法律之適用詳為敘述，始為適法；且毒品危害防制條
    例第19條第1項規定，犯販賣毒品罪者，其供犯罪所用或因
    犯罪所得之財物，均沒收之。但此並無「不問屬於犯人與否
    沒收之」之特別規定，自應仍有刑法第38條第1項第2款、第
    3 項前段之適用，即以屬於犯人所有者為限，始得沒收之。
    原判決事實欄記載被告與「阿東」將海洛因夾藏於附表所示
    之木製茶藝組內裝箱藉以掩護，及於以現行犯逮捕被告時，
    扣得如附表編號一至三所示之物品與附表編號四所示之行動
    電話1支，暨在被告承租之上揭處所查獲附表編號五至八所
    示之物品等情，原判決理由未說明憑何證據認定上揭物品為
    被告與「阿東」所有，逕依毒品危害防制條例第19條第1項
    之規定沒收，亦非無理由不備之違法。被告上訴否認犯罪雖
    無理由，惟原判決既有前開可議之處，自應由本院予以撤銷
    改判。爰審酌被告明知不法而仍運輸、私運海洛因進入臺灣
    地區，所運輸之海洛因數量甚鉅，若毒品流入市面，勢將嚴
    重危害社會秩序，對國家社會戕害甚大，竟為貪圖一己私利
    ，不惜以毒害他人為犯罪手段，犯罪情節非輕，惡性亦鉅，
    且被告犯後尚無悔意等一切情狀，量處無期徒刑，並依刑法
    第37條第1項規定，宣告褫奪公權終身。
六、又扣案第一級毒品海洛因3包，合計淨重3,767.93公克，係
    查獲之第一級毒品，應依毒品危害防制條例第18條第1項前
    段規定，宣告沒收銷燬之。又以現行犯逮捕被告時，扣得如
    附表所示編號一至三所示之物品，係為被告與綽號「阿東」
    之成年男子，供夾藏之木製茶藝組內裝箱藉以掩護；附表編
    號四所示之行動電話（不含SIM卡）1支，係供被告或其共犯
    與不知情之甲○○聯絡運輸第一級毒品海洛因犯罪所用之物
    ，不能證明係被告或其共犯所有，且該行動電話之SIM卡1張
    ，係屬電話公司所有，僅由客戶申請使用，故非屬被告或其
    共犯所有，爰均不予宣告沒收；暨在被告承租之上揭處所查
    獲附表編號五至八所示之物品，係被告等預備供拆卸、分裝
    前開夾藏海洛因包裹所用之物，為預備供犯罪所用之物，此
    或被告經以現行犯逮捕時查獲，或係於被告租賃處查獲，均
    係被告等所有，應分別依刑法第38條第1項第3款、第3項前
    段沒收之。至另支扣案之行動電話1支（國際漫遊手機，號
    碼在國內無法顯示），尚難認與本案犯罪有何關涉，自毋庸
    宣告沒收，附此敘明。
七、又臺灣板橋地方法院檢察署檢察官95年度偵字第19897號移
    送併辦部分，與本案起訴部分，係屬同一事實，本院自得併
    予審理。至併案意旨書雖漏載在該案海調處移送書上所記載
    於95年5月17日，自泰國經EMS國際快捷公司將第一級毒品海
    洛因（毛重4,952公克）夾藏在木製茶藝組內寄送至臺灣，
    認被告該部分亦涉犯運輸及私運進口第一級毒品部分，然查
    該包裹所黏貼之收件人「蔡文搌」及收件地址「臺北縣板橋
    巿莒光路196巷23號1樓，電話：00-00000000、0000000000
    」，雖與本案起訴之包裹相同，惟並無積極證據足資證明與
    被告有何關涉，與本案自無裁判上一罪關係，附此敘明。
據上論斷，應依刑事訴訟法第369條第1項前段、第364條、第299
條第1項前段，毒品危害防制條例第4條第1項、第18條第1項前段
、第19條第1項，懲治走私條例第2條第1項，刑法第11條前段、
第2條第1項前段、修正前第28條、第55條、第37條第1項、第38
條第1項第2款、第3項前段，判決如主文。
本案經檢察官丁樹蘭到庭執行職務。
中　　華　　民　　國　　96　　年　　9 　　月　　26　  日
 　　　　　 刑事第七庭    審判長法　官　黃麗生
                                法　官　許宗和
                                法　官　江國華
以上正本證明與原本無異。
如不服本判決，應於收受送達後十日內向本院提出上訴書狀，其
未敘述上訴之理由者並得於提起上訴後十日內向本院補提理由書
（均須按他造當事人之人數附繕本）。
                                書記官  吳素雲
中　　華　　民　　國　　96　　年　　9 　　月　　27　　日
附錄：本案論罪科刑法條全文
懲治走私條例第2條第1項：
私運管制物品進口、出口逾公告數額者，處7年以下有期徒刑，
得併科新臺幣3百萬元以下罰金。
毒品危害防制條例第4條：
製造、運輸、販賣第一級毒品者，處死刑或無期徒刑；處無期徒
刑者，得併科新臺幣1千萬元以下罰金。
製造、運輸、販賣第二級毒品者，處無期徒刑或7年以上有期徒
刑，得併科新臺幣7百萬元以下罰金。
製造、運輸、販賣第三級毒品者，處5年以上有期徒刑，得併科
新臺幣5百萬元以下罰金。
製造、運輸、販賣第四級毒品者，處3年以上10年以下有期徒刑
，得併科新臺幣3百萬元以下罰金。
製造、運輸、販賣專供製造或施用毒品之器具者，處1年以上7年
以下有期徒刑，得併科新臺幣一百萬元以下罰金。
前5項之未遂犯罰之。
附表：
┌──┬────────────┬─────┐
│編號│    物品名稱            │  數量    │
├──┼────────────┼─────┤
│ 一 │木製茶藝組　　　　　    │1組       │
├──┼────────────┼─────┤
│ 二 │大型包裝紙箱            │1個       │
├──┼────────────┼─────┤
│ 三 │盛裝海洛因之塑膠包裝袋  │3個       │
├──┼────────────┼─────┤
│ 四 │門號0000000000號NOKIA牌 │1支       │
│    │行動電話（不含SIM卡）   │          │
├──┼────────────┼─────┤
│ 五 │電子磅砰                │1組       │
├──┼────────────┼─────┤
│ 六 │大鋸子                  │1支       │
│    │                        │          │
├──┼────────────┼─────┤
│ 七 │細條鋸子（含10支鋸條）  │1組       │
│    │                        │          │
├──┼────────────┼─────┤
│ 八 │小毛刷                  │1支       │
└──┴────────────┴─────┘
